臺灣臺南地方法院民事裁定
110年度司繼字第1039號
聲  請  人  凱基商業銀行股份有限公司



法定代理人  魏寶生  



關  係  人  周慶順律師
上列聲請人聲請選任被繼承人林三寶遺產管理人事件，本院裁定
如下：
    主  文
選任周慶順（律師證書字號：(89)台檢證字第4993號）為被繼承
人林三寶（男、民國00年0月0日生、身分證統一編號：Z0000000
00號、民國108年1月30日死亡、生前最後住所：臺南市○○區○○里
○○00號）之遺產管理人。
聲請程序費用由被繼承人林三寶之遺產負擔。
    理  由
一、按先順序繼承人均拋棄其繼承權時，由次順序之繼承人繼承
    ，其次順序繼承人有無不明或第四順序之繼承人均拋棄其繼
    承權者，準用關於無人承認繼承之規定。次按繼承開始時，
    繼承人之有無不明，而無親屬會議或親屬會議未於1個月內
    選定遺產管理人者，利害關係人得聲請法院選任遺產管理人
    ，並由法院依公示催告程序，定6個月以上之期限，公告繼
    承人，命其於期限內承認繼承，此觀民法第1176條第6項、
    第1177條、第1178條規定自明。
二、本件聲請意旨略以：聲請人為被繼承人林三寶之債權人，而
    林三寶於民國108年1月30日死亡，有無繼承人不明，親屬會
    議亦未於 1個月內選定遺產管理人，致聲請人無法對其遺產
    行使權利，爰依法聲請選任被繼承人之遺產管理人等語。
三、經查，聲請人之主張，業據提出債權憑證、土地登記第一類
    謄本、戶籍謄本、除戶謄本、繼承系統表等為證，堪信為真
    實。是聲請人以利害關係人身分聲請選任被繼承人林三寶之
    遺產管理人，核與上開規定並無不合，應予准許。再遺產管
    理人之選任係屬法院之職權，其職務涉及公益性，除應注意
    遺產處置之公平性外，尚須慮及其適切性，即應兼顧被選任
    人對遺產、遺債之瞭解程度、處理遺產事務之能力與利害關
    係等綜合判斷之。本件經函詢陳郁芬、蕭麗琍、蘇明道、陳
    正芳、林易玫、周慶順等律師擔任被繼承人林三寶遺產管理
    人意願後，僅周慶順律師具狀向本院陳明同意擔任被繼承人
    之遺產管理人，有本院通知函、送達證書及周慶順律師之陳
    報狀等附卷可稽。審酌周慶順律師不僅具專業法律知識及能
    力，且有法律事務之執行經驗，又與聲請人及被繼承人間均
    無親屬或利害關係，由其擔任本件遺產管理人，當能秉持專
    業倫理與客觀公正態度，善盡管理保存及清算遺產之責，是
    認由其擔任被繼承人林三寶之遺產管理人，應屬妥適，爰裁
    定如主文。
四、依家事事件法第127條第4項之規定，裁定如主文。
中　　華　　民　　國　　110 　年　　6 　　月　　24　　日
                家事法庭      司法事務官  吳玲媛
以上正本係照原本作成。。
如對本裁定抗告，須於裁定送達後10日之不變期間內，向本院提
出抗告狀，並繳納抗告費新臺幣1,000元。
中　　華　　民　　國　　110 　年　　6 　　月　　24　　日
                              書  記  官  林木村